【裁判字號】    98,上易,201
【裁判日期】    980506
【裁判案由】    傷害
【裁判全文】
臺灣高等法院臺南分院刑事判決  九十八年度上易字第二０一號
上訴人  臺灣臺南地方法院檢察署檢察官
被  告  丙○○
被  告  乙○○○
上列上訴人因被告等傷害案件，不服臺灣臺南地方法院九十七年
度簡上字第三一九號中華民國八十八年一月六日第一審判決（起
訴案號：臺灣臺南地方法院檢察署九十六年度偵字第一○五六八
號），提起上訴，本院判決如下：
    主    文
上訴駁回。
    理    由
一、公訴意旨以：被告丙○○及乙○○○二人，與王建興基於傷
    害他人身體之犯意聯絡，共同徒手推打告訴人甲○○背部，
    致甲○○受有頭部外傷併臉部鈍傷、左手肘鈍挫傷之傷害，
    因認被告丙○○及乙○○○涉犯刑法第二百七十七條第一項
    傷害罪嫌云云（王建興業經原審判處拘役貳拾日，未為上訴
    確定）。
二、按被告未經審判證明有罪確定前，推定其為無罪；犯罪事實
    應依證據認定之，無證據不得認定犯罪事實，刑事訴訟法第
    一百五十四條定有明文。事實之認定，應憑證據，如未能發
    現相當證據，或證據不足以證明，自不能以推測或擬制之方
    法，為裁判基礎（最高法院四十年台上字第八六號判例要旨
    參照），此乃無罪推定原則及證據裁判主義之當然要求。認
    定犯罪事實，所憑之證據，雖不以直接證據為限，間接證據
    亦包括在內，然無論直接或間接證據，其為訴訟上之證明，
    須於通常一般之人均不致於有所懷疑，而得確信其為真實之
    程度者，始得據之為有罪之認定，倘其證明尚未達到此一程
    度，而有合理性懷疑之存在時，即無從為有罪之認定。刑事
    訴訟法第一百六十一條第一項規定：檢察官就被告犯罪事實
    ，應負舉證責任，並指出證明之方法。因此，檢察官對於起
    訴之犯罪事實，應負提出證據及說服之實質舉證責任。倘其
    所提出之證據，不足為被告有罪之積極證明，或其指出證明
    之方法，無從說服法院以形成被告有罪之心證，基於無罪推
    定之原則，自應為被告無罪判決之諭知（最高法院七十六年
    台上字第四九八六號、九十二年台上字第一二八號判例要旨
    參照）。
三、訊據被告丙○○及乙○○○均堅決否認有傷害告訴人甲○○
    罪嫌，均辯稱：其未毆打告訴人等語。按傷害罪之成立應以
    產生傷害之結果為必要。本件告訴人甲○○指訴被告等傷害
    罪嫌，據其於原審證稱：被告丙○○及乙○○○從背後推我
    ，要把我推倒（見一審簡卷第四十三頁），於本院證稱：被
    告二人自我後面推我進他們屋子裡面等語（見本院卷第二十
    九頁），均指訴被告等自其背後推致其受傷。惟告訴人提出
    其於九十六年六月十日至成大醫院驗傷之診斷證明書，係記
    載其於驗傷時身上僅受有頭部外傷併臉部鈍傷、左手肘鈍挫
    傷等傷害，並未敘及其背部受有何傷害；且其於原審審理時
    亦到庭證稱：我左手肘鈍挫傷之傷害是因為我右手撥開椅子
    時，椅子被揮開以後反彈回來打到我的左手造成的，王建興
    用椅子打我一次，我頭部外傷併臉部鈍傷之傷害是王建興出
    手抓傷所造成等語明確（見一審簡上卷第六十六頁），證述
    其所受上述傷害，乃由同案被告王建興一人所為，則與被告
    丙○○及乙○○○之自後推打尚無關係。此外，亦未據告訴
    人提出其他與推打背部所造成之傷害相關之診斷證明書或病
    歷等任何證據憑以認定，自要難認告訴人因遭被告丙○○及
    乙○○○推打背部而有傷害結果之發生。公訴人所引被告丙○○及乙○○○傷害告訴人部分之證據，自不足以形成有罪
    之心證。況依告訴人前揭所述，係告訴人在與王建興發生口
    角爭執後，王建興才動手毆打告訴人，可知此為口角衝突後
    而產生之偶發毆打行為，在事出突然之際，被告丙○○及乙○○○對於王建興因一己情緒憤激、突如而來之毆打行為，
    亦難認有公訴人所指共同傷害之犯意聯絡，此外，查無其他
    證據證明被告丙○○及乙○○○與王建興間，有何犯意聯絡
    或行為分擔之情形。公訴人指訴為被告丙○○及乙○○○與
    王建興基於傷害人身體之犯意聯絡，共同毆傷告訴人，則屬
    不能證明。
四、原審以被告丙○○及乙○○○犯罪不能證明，為彼等無罪判
    決之諭知。本院經核原判決認事用法，均無不合。公訴人依
    告訴人請求上訴，指摘原判決不當，為無理由，應予駁回。
五、據上論斷，應依刑事訴訟法第三百六十八條，判決如主文。
本案經檢察官郭珍妮到庭執行職務。
中    華    民    國    98    年    5     月    6     日
                  刑事第一庭審判長法官  黃  崑  宗
                                  法官  王  明  宏
                                  法官  蔡  長  林
以上正本證明與原本無異。
不得上訴。
                                書記官  李  培  薇
中    華    民    國    98    年    5     月    7     日


司法院資訊處製作；財團法人民間司法改革基金會備份。
